# 关于《套期会计》准则中的一些疑惑

提问人：我还不会飞 时间：2017-11-07 10:39:37
您好，陈版。最近在研究《套期会计》准则，里面多次提到金融资产和非金融资产的概念。例如，预期交易使企业随后确认一项金融资产或一项金融负债的，原直接确认为所有者权益的相关利得或损失，应当.....。这里的金融资产和非金融资产是有特殊的定义吗？具体可指那些东西呢？

回答人：chenyiwei
金融资产的定义由《企业会计准则第 22 号——金融工具确认和计量》规定，除此之外的资产都是非金融资产。套期会计准则中对金融资产和非金融资产的划分标准与 22 号准则一致。